【裁判字號】    98,台上,2292
【裁判日期】    980430
【裁判案由】    違反毒品危害防制條例
【裁判全文】
最高法院刑事判決            九十八年度台上字第二二九二號
上  訴  人  甲○○
上列上訴人因違反毒品危害防制條例案件，不服台灣高等法院中
華民國九十八年二月十七日第二審判決（九十八年度上訴字第六
三六號，起訴案號：台灣新竹地方法院檢察署九十七年度毒偵字
第一八五一號），提起上訴，本院判決如下：
    主  文
上訴駁回。
    理  由
本件上訴人甲○○未聲明為一部上訴，依刑事訴訟法第三百四十
八條第一項規定視為全部上訴，合先敘明。
一、施用第一級毒品部分：
按刑事訴訟法第三百七十七條規定：上訴於第三審法院，非以判
決違背法令為理由不得為之。是提起第三審上訴，應以原判決違
背法令為理由，係屬法定要件，如果上訴理由書狀並未依據卷內
訴訟資料具體指摘原判決不適用何種法則或如何適用不當，或所
指摘原判決違法情事，顯與法律規定得為第三審上訴理由之違法
情形，不相適合時，均應認其上訴為違背法律上之程式，予以駁
回。本件上訴人甲○○上訴意旨略稱：第一審判決雖於民國九十
七年十二月二十五日送達於上訴人，然九十八年一月一日起至同
年月四日，係屬中華民國開國紀念日之國定連續假日，該國定連
續假日四日應自上訴期間十日中予以扣除，則本件之上訴期間應
至九十八年一月八日始屆滿。乃原判決說明本件上訴期間已於九
十八年一月五日屆滿，並據以認定上訴人之第二審上訴逾期，駁
回上訴人在第二審之上訴，於法有違等語。
惟查原判決以上訴人因施用第一級毒品罪，經第一審於九十七年
十二月十九日判決後，於九十七年十二月二十五日送達宣示判決
筆錄正本至羈押在台灣新竹看守所之上訴人收受，有送達證書在
卷可稽。其上訴期間計至九十八年一月五日（九十八年一月四日
為星期日，以九十八年一月五日代之）屆滿。乃上訴人遲至九十
八年一月八日，始向監所長官提出上訴書狀，有上訴人聲明上訴
狀附卷足憑，其第二審上訴顯已逾法定十日之上訴期間，因而駁
回上訴人在第二審之上訴，已詳敘憑以認定之理由，從形式上觀
察，並無違背法令之情形。按刑事訴訟法第六十五條準用民法第
一百二十二條，僅規定「於一定期日或期間內，應為意思表示或
給付者，其期日或其期間之末日，為星期日、紀念日或其他休息
日時，以其休息日之次日代之」，上訴意旨任意主張上訴期間內
之連續國定假日，均應予以扣除云云，並非有據，難謂係適法上
訴第三審之理由，其此部分上訴違背法律上之程式，應予駁回。
二、施用第二級毒品部分：
按刑事訴訟法第三百七十六條所列各罪之案件，經第二審判決者
，不得上訴於第三審法院，法有明文。本件上訴人另犯施用第二
級毒品罪部分，原判決維持第一審判決，認係成立毒品危害防制
條例第十條第二項施用第二級毒品罪，核屬刑事訴訟法第三百七
十六條第一款之案件，依上開說明，既經第二審判決，自不得上
訴於第三審法院。上訴人竟復對此部分提起上訴，顯為法所不許
，應予駁回。
據上論結，應依刑事訴訟法第三百九十五條前段，判決如主文。
中    華    民    國  九十八  年    四    月   三十   日
                      最高法院刑事第一庭
                          審判長法官  董  明  霈
                                法官  林  茂  雄
                                法官  張  祺  祥
                                法官  吳  昆  仁
                                法官  蘇  振  堂
      本件正本證明與原本無異
                                      書  記  官
中    華    民    國  九十八  年    五    月    六    日
                                                      Ｅ


司法院資訊處製作；財團法人民間司法改革基金會備份。
